臺灣基隆地方法院民事裁定　
111年度補字第458號
原      告  陳秋月  
上列原告與被告「呂先生」間請求回復原狀等事件，本院裁定如
下：
    主  文
原告應於收受本裁定送達後五日內補正下列事項，其中任一項逾
期未補正，即駁回其訴：
(一)補正民事起訴狀上被告「呂先生」之真實姓名（含身分證統
    一編號），並提出被告之最新戶籍謄本（記事欄勿省略）。
(二)補正本件訴訟標的。
(三)提出原告主張「被告應將其所有門牌號碼基隆市○○區○○路○○
    ○巷○弄○○○號一樓房屋漏水部分予以修復。」所需漏水修繕
    費用之估價單，並依前述估價單所載金額，依民事訴訟法第
    七十七條之十三所定費率，按訴訟標的價額補繳裁判費；未
    查報訴訟標的價額者，暫先繳納第一審裁判費新臺幣壹萬柒
    仟參佰參拾伍元。
(四)補正門牌號碼基隆市○○區○○路○○○巷○弄○○○號一樓房屋之建
    物登記第一類謄本。
(五)提出補正後書狀及其繕本或其影本一份。
    理  由
一、按提起民事訴訟，應以訴狀表明下列各款事項，提出於法院
    為之：二  訴訟標的及其原因事實；當事人書狀，除別有規
    定外，應記載當事人姓名及住所或居所；書狀及其附屬文件
    ，除提出於法院者外，應按應受送達之他造人數，提出繕本
    或影本，民事訴訟法第244條第1項、第116條第1項第1款、
    第119條第1項分別定有明文，此為起訴必須具備之程式。又
    原告之訴有起訴不合程式或不備其他要件之情形者，法院應
    以裁定駁回之，但其情形可以補正者，審判長應定期間先命
    補正，民事訴訟法第249條第1項第6款亦有明文規定。
二、本件原告起訴，未據記載被告「呂先生」之真正姓名，而觀
    諸原告所提之基隆市○○區○○段000○號即門牌號碼基隆市○○區
    ○○路00巷0弄0○0號房屋（下稱被告房屋）之建物登記第二類
    謄本，其上並未完全記載被告呂○○之真正姓名，致本院無從
    特定當事人為何人，亦無法送達文書，依前揭說明，自有訴
    訟要件之欠缺而應補正。又原告得持本裁定向地政機關申請
    建物門牌「基隆市○○區○○路00巷0弄0○0號」之建物登記第一
    類謄本，並依據前述登記謄本所載所有權人之姓名及身分證
    統一編號，向戶政事務所申請被告之最新戶籍謄本（記事欄
    勿省略），並補正被告之真正姓名。
三、本件原告起訴時於起訴狀之事實理由欄部分僅略記載：原告
    所有位於基隆市○○區○○路00巷0弄0號房屋（下稱原告房屋）
    之廁所前方牆面漏水，原認係因廁所年久失修所致，乃修繕
    重建廁所之防水層，未料於民國111年3月修繕完畢後，仍有
    漏水之情形，欲與被告房屋之現住戶協商釐清漏水修復之責
    以避免漏水問題日益嚴重，然被告房屋之現住戶拒絕協商，
    原告只得尋求法律途徑解決漏水問題，為此提起本件訴訟等
    語。惟並未表明訴訟標的（即實體法上請求權基礎、原告請
    求所依據之法律規定條文或契約約定條款），自與前揭規定
    有悖，而有補正之必要。
四、次按提起民事訴訟應依民事訴訟法第77條之13規定繳納裁判
    費，此為必須具備之程式；又核定訴訟標的之價額，以起訴
    時之交易價額為準，無交易價額者，以原告就訴訟標的所有
    之利益為準，民事訴訟法第77條之1第2項定有明文。
五、本件原告起訴請求回復原狀等事件，未據繳納裁判費用，亦
    未載明訴訟標的價額。依原告起訴狀之訴之聲明第1項記載
    「被告應將其所有門牌號碼基隆市○○區○○路00巷0弄0○0號1
    樓房屋漏水部分予以修復。」等語，惟並未提出關於修復被
    告房屋至不漏水所需費用之估價單，致使本院無從核定訴訟
    標的價額，並據以命原告補繳裁判費。原告應自行查報聲明
    所指若修復被告房屋至不漏水程度所需之修繕費用（應提出
    估價單，載明修繕項目及各該項目之費用明細），依民事訴
    訟法第77條之13所定費率，按系爭訴訟標的價額補繳裁判費
    。倘未查報訴訟標的價額者，應參照同法第77條之12規定，
    暫先繳納新臺幣（下同）17,335元。
六、綜上所述，限原告於收受本裁定送達後5日內，查報訴訟標
    的價額並補繳裁判費，及補正本件訴訟標的、被告房屋之建
    物登記第一類謄本、被告「呂先生」之真實姓名暨最新戶籍
    謄本（記事欄勿省略），並同時提出補正後書狀及其繕本或
    其影本一份。其中任一項逾期未補正，即駁回原告之訴。又
    起訴必載明起訴之訴訟標的（即私法上有何具體之請求權基
    礎存在），如此始符合提起民事訴訟最起碼之訴訟要件，本
    院方能續為實體審理，否則縱已繳納裁判費，本院仍得以起
    訴不具訴訟合法要件，逕予裁定駁回，因此，原告於繳納裁
    判費前，應諮詢熟稔法律之人（或可至鄰近之各地方縣市政
    府、各鄉鎮區公所或法律扶助基金會尋求免費律師諮詢，以
    維自身法律上之權益），是否立即繳納本件裁判費，或待釐
    清本件起訴之訴訟標的後再另為起訴，於裁定補繳裁判費之
    同時，併請原告思量之，以免徒然浪費裁判費用。
七、依民事訴訟法第249條第1項但書規定，裁定如主文。
中　　華　　民　　國　　111 　年　　7 　　月　　11　　日
                  民事庭法    官  徐世禎
以上正本係照原本作成。
本件裁定不得抗告。
中　　華　　民　　國　　111 　年　　7 　　月　　11　　日
                        書 記 官  林煜庭